臺灣高雄地方法院民事裁定　　　　　　100年度家聲字第357號
聲　請　人　楊志誠　
相　對　人　張玉蘭　
上當事人間變更與未成年子女會面交往方式事件，本院裁定如下
：
  主  文
聲請駁回。
聲請程序費用新臺幣壹仟元由聲請人負擔。
  理  由
一、聲請意旨略以：兩造原為夫妻關係，育有子女楊曉薇及楊曉
    君（分別為民國94年9月1日及96年2月2日出生）2人。兩造
    已於98年9月25日在鈞院開庭時協議離婚，並約定未成年子
    女之權利義務之行使或負擔由聲請人任之，但相對人得於每
    月之第2及第4週週6上午9時起，偕同未成年子女外出、同遊
    、同宿，並於翌日下午7時前將之送回聲請人住所，但因為
    相對人每次與未成年子女出遊後，小孩子不是生病就是受傷
    ，且據悉相對人之住處有許多男生及女生睡一起，唯恐影響
    未成年子女之身心與安全，爰依民法第1055條第5項但書規
    定，請求將上開會面交往方式改為相對人於每月最後1週週6
    ，上午10時至11時在聲請人住處會面交往云云。
二、相對人辯稱：伊不知小孩子受傷之事，聲請人在伊帶小孩回
    聲請人住處時也未當場告知，伊都帶小孩去麥當勞吃東西玩
    耍，小孩都很高興，且有時伊帶小孩出去時，小孩即已感冒
    ，請求駁回聲請人之聲請等語。
三、按法院得依請求或依職權，為未行使或負擔權利之一方，酌
    定其與未成年子女會面交往之方式及期間，但其會面交往有
    妨害子女之利益者，法院得依請求或依職權變更之，固為民
    法第1055條第5項所明文規定。第查
    （一）依原告所提兩造所生之未成年子女楊曉薇及楊曉君之
          診斷證明書，固記載有許多日子大多因上呼吸道感染
          或支氣管炎而就醫，但依原告提出相對人每次去帶小
          孩出遊時之簽名簿所示之日期，經本院加以比對後，
          發現有許多根本不是相對人攜子同遊後發生（如楊曉
          薇於99年2月1日、8日、12日20日及22日、同年3月22
          日、4月17日及19日、5月25日、6月3日及18日、8月
          21日及9月6日均有因上呼吸道感染或急性支氣管炎就
          診；楊曉君於99年4月4日、6月19日、8月10日、17日
          及22日、9月25日均因上呼吸道感染就醫，均非在相
          對人攜子同遊後發生），在在顯示該2名未成年子女
          或因本身體質較差，常有身體不適之感，要難謂係因
          相對人帶出同遊之故。至聲請人稱楊曉薇腳踝受傷一
          節，僅只1次，且依訪視報告所載似為遭鞋緣磨擦所
          致。從而，聲請人以此責難相對人攜子同遊後常導致
          小孩生病或受傷云云，殊不足取。
    （二）聲請人稱相對人住處常有男女雜居等情，但未舉證證
          明，已非可取。另觀相對人所提伊與未成年子女出遊
          之相片，未成年子女神情愉悅，顯然與相對人互動良
          好，聲請人此節主張亦不可採。
    （三）依訪視報告所載略以：相對人與被監護人互動過程中
          顯得自然愉悅，相對人並會適時規勸教導被監護人進
          食或外出禮儀，互動親密且自然，相對人探視情形良
          好且被監護人並無不適照故顧之情形，其探視態度及
          動機無不適宜或不利兒童身心發展之情事。若依聲請
          人訴請變更之方式，恐讓被監護人與相對人之間親密
          互動漸漸疏離，而對於親子互動之限制亦不利於兒童
          身心之發展，目前相對人探視之方式尚屬順利，建議
          維持原方式等語。
    （四）綜上所述，本院審酌上開各節，認相對人依原協議之
          會面交往方式並無不當，聲請人聲請變更相對人與未
          成年子女之會面交往方式並無理由，應予駁回。
四、依非訟事件法第24條第1項，民事訴訟法第78條，裁定如主
    文。
中    華    民    國   100    年    9     月    26    日
                       家事法庭法  官  張俊文
以上正本係照原本作成。 
如不服本裁定，應於收受裁定後10日內，向本院提出抗告狀，須
按對照提出繕本，並繳納裁判費。 
中    華    民    國   100    年    9     月    26    日
                               書記官  沈  蘊